【裁判字號】    98,易,430
【裁判日期】    980630
【裁判案由】    傷害
【裁判全文】
臺灣臺南地方法院刑事判決               98年度易字第430號
公  訴  人  臺灣臺南地方法院檢察署檢察官
被      告  戊○○
上列被告因傷害案件，經檢察官提起公訴（97年度調偵字第1369
號），本院判決如下：
    主  文
戊○○傷害人之身體，處拘役貳拾伍日，如易科罰金，以新台幣
壹仟元折算壹日。
    事  實
一、戊○○與丙○○係鄰居關係，緣戊○○於民國97年5月21日
    上午8時許，在台南縣白河鎮○○段，持柴刀砍伐丙○○所
    有之龍眼樹枝2枝，丙○○遂於同年6月4日下午1時30分許，
    在臺南縣白河鎮竹圍子8號之廣德尊王廟前，與戊○○理論
    ，雙方因而發生口角，戊○○竟基於傷害他人身體之犯意，
    出手毆打丙○○左臉頰，使丙○○受有左顴骨及上頜骨閉鎖
    性骨折之傷害。
二、案經丙○○訴由臺南縣警察局白河分局報告台灣台南地方法
    院檢察署檢察官偵查起訴。
    理  由
一、訊據被告戊○○矢口否認有上開傷害犯行，辯稱：我沒有打
    告訴人，他身上的傷是因為他打完我之後，要騎機車走的時
    後，不慎摔倒，他機車的後照鏡撞到他的臉頰，才導致他的
    左顴骨受傷，至於上頜骨閉鎖性骨折，是後來他自己發生車
    禍受傷的云云。經查：被告上開傷害告訴人丙○○之犯行已
    於偵查中自白，且經本院勘驗偵查中之訊問筆錄無訛，有勘
    驗筆錄附卷可稽，核與告訴人於審理中之證述相符，且證人
    即台南縣警察局白河分局竹門派出所甲○○○○於審理中亦
    證述「告訴人到派出所報案時，說他的左臉頰有受傷，是人
    打他的，我有看到告訴人的左臉頰有紅腫，左臉頰靠近鼻翼
    的地方有血滴，97年6月4日事發當時有拍照」等情，且有奇
    美醫院柳營分院之診斷證明書1紙及告訴人受傷之照片2張附
    警卷可証。而該診斷證明書除記載事實欄所載之傷勢外，尚
    記載「頭部外傷併臉部擦傷、前額撕裂傷2公分、左上肢擦
    傷、雙手擦傷、雙膝雙下肢擦傷及挫傷」等傷勢，而此等傷
    勢告訴人陳稱係同日發生車禍所造成，足見該車禍尚輕微，
    始僅造成身體之擦挫傷，又左顴骨及上頜骨相接近，且僅係
    閉鎖性骨折，非開放性骨折，自非車禍之強大撞擊力所造成
    之傷害，衡諸甲○○○○證述當時所見紅腫、有血滴之傷情
    以觀，應係被告出拳用力毆打告訴人所致，殆無疑義。另證
    人乙○○於審理中之證詞亦不能為被告有利之認定。綜上，
    被告所辯顯係卸責之詞，事證明確，犯行堪以認定。
二、核被告戊○○所為，係犯刑法第277條第1項之傷害罪。爰審
    酌被告之品行、犯罪之動機、手段、所生危害、與被害人平
    日關係、犯罪後否認犯行之態度等一切情狀，量處如主文所
    示之刑，並諭知易科罰金之折算標準，以資懲儆。
據上論斷，應依刑事訴訟法第299條第1項前段，刑法第277條第1
項、第41條第1項前段，刑法施行法第1條之1，判決如主文。
本案經檢察官丁○○到庭執行職務。
中    華    民    國    98    年    6     月    30    日
                  刑事第十五庭  法  官  陳顯榮
以上正本證明與原本無異。
如不服本判決應於收受本判決後10日內向本院提出上訴書狀，並
應敘述具體理由。其未敘述上訴理由者，應於上訴期間屆滿後20
日內向本院補提理由書狀（均須按他造當事人之人數附繕本）「
切勿逕送上級法院」。
                                書記官  吳昕韋
中    華    民    國    98    年    6     月    30    日
附錄論罪科刑法條：
刑法第277條第1項：
傷害人之身體或健康者，處3年以下有期徒刑、拘役或1千元以下
罰金。


司法院資訊處製作；財團法人民間司法改革基金會備份。
